臺灣臺中地方法院刑事判決　　　　　　　　　　　　九十三年度易字第一六五二號
　　公　訴　人　臺灣臺中地方法院檢察署檢察官
　　被　　　告　丁○○
　　　　　　　　乙○○
右列被告因傷害等案件，經檢察官提起公訴（九十二年度偵字第一八○二四、二一三
一七號）本院判決如左：
    主  文
丁○○共同連續意圖營利，聚眾賭博，處有期徒刑伍月，如易科罰金，以參佰元折算
壹日；又共同傷害人之身體，處有期徒刑參月，如易科罰金，以參佰元折算壹日。應
執行有期徒刑陸月，如易科罰金，以參佰元折算壹日。
乙○○共同傷害人之身體，處有期徒刑肆月，如易科罰金，以參佰元折算壹日。
    犯罪事實
一、緣丁○○與丙○○（連續意圖營利供給賭博場所部分，業經本院判處有期徒刑六
    月確定）自民國九十一年十一月下旬某日起至九十一年十二月十三日止，由丙○○提供其所有臺中市○區○○里○○路五○之四號房屋，聚集不特定人從事賭博
    行為，丁○○則負責向現場每位參與賭博之賭客收取每小時新臺幣（下同）二百
    元之抽頭金，藉以牟利。
二、丙○○友人戊○○因先後在丙○○、丁○○二人所共同經營之上開賭場，共計賭
    輸十餘萬元，乃邀約己○○於九十一年十二月十三日凌晨一時許，前往該賭場賭
    博財物，欲贏回其先前所賭輸之財物。適丙○○友人甲○○該日亦至該賭場欲賭
    博財物，因此甲○○、與己○○及另二名姓名年籍均不詳之人，即在上址二樓，
    以撲克牌為賭具，以俗稱「十三支」之賭博方式，賭博財物，並由戊○○在旁觀
    看己○○、甲○○及其他二人賭博財物。嗣因甲○○發現己○○取得俗稱「鐵支
    」之好牌，機率過高，超乎尋常，致甲○○一再輸錢，乃懷疑己○○有詐賭之情
    事，因而要求丙○○前來處理，丙○○隨即聯絡丁○○及友人乙○○二人到場協
    同處理。隨經丙○○、丁○○及乙○○等三人於同日凌晨三、四時許，到場在旁
    觀看己○○與其他三人賭博之情形。並先後由乙○○、丁○○二人實際與己○○
    賭博後，一致認為己○○確有甲○○所稱之詐賭情事，進而與己○○、戊○○二
    人就有無詐賭之情事，發生爭執。甲○○、乙○○二人與數名姓名年籍均不詳之
    成年男子，見己○○、戊○○二人均不承認有詐賭之情事，乃共同基於傷害之犯
    意聯絡，分別以徒手或手持棍棒（未據扣案）之方式，共同毆打己○○，致己○○因而受有右上眼瞼撕裂傷（長約一公分）、雙手擦傷、右手挫傷等傷害。同時
    ，戊○○見狀，乃欲趁隙離開上址二樓，但為丙○○、丁○○二人與在場之數名
    姓名年籍均不詳之成年男子發現，並一同追至上址一樓門外，共同基於傷害之犯
    意聯絡，分別以徒手或手持棍棒（未據扣案）之方式，共同毆打戊○○，致戊○○因而受有頭部外傷合併前額多處挫傷、背部多處挫傷合併瘀血、左側手背、小
    腿擦傷等傷害。
二、案經己○○、戊○○二人訴由臺中市警察局第一分局報請臺灣臺中地方法院檢察
    署檢察官偵查起訴。
    理  由
一、被告丁○○共同連續意圖營利，供給賭博場所及聚眾賭博部分：
    訊據被告丁○○固直承於九十一年十二月十三日當日有收了七、八百元等情，惟
    矢口否認有何意圖營利提供賭博場所犯行，辯稱：因為在場賭博之人說肚子餓了
    ，要伊幫忙買宵夜及香菸，伊乃打電話叫人送宵夜及香菸過來，實際抽頭之人是
    丙○○之人云云。經查證人己○○於警詢、偵查時證述：伊到該賭場玩賭，丁○○有在場幫忙，與丙○○共收抽頭金、送檳榔、倒茶水等工作；當天是一人一小
    時收二百元，先拿給丁○○，再拿給丙○○等語（見九十二年度偵字第二一三一
    七號偵查卷宗第二七、五二頁）；證人戊○○亦於警詢時證陳：先前在丙○○之
    處所玩賭時，丁○○均會在場幫忙收抽頭金、送檳榔、倒茶水等工作，且丁○○
    也有表明是與丙○○共同經營該賭場，亦曾多次打電話邀請伊前往玩賭等語（同
    上偵卷第三四頁），而互核相符。另共犯丙○○因連續意圖營利而提供賭博場所
    等情，亦經本院判處有期徒刑六月確定在案，亦有刑事判決一份在卷可稽。被告
    丁○○如非與共犯丙○○共同經營賭場收取抽頭金，又何須在場為玩賭之人提供
    買宵夜及香菸等服務，是被告所辯，顯係事後卸責之詞，無可採信。至證人甲○○於本院審理時雖證述：是丙○○在抽頭與丁○○無關云云，惟查其於被訴強盜
    案件（本院九十二年度訴字第八二一號）審理時，即已供稱：事發當天好像有抽
    二百元，是交給丁○○或是丙○○其中一個，是一小時二百元沒錯等語（見該刑
    事卷宗第一三四頁），則其當時既無法確定抽頭金係由共犯丙○○或被告丁○○
    所收取，然至本院作證時卻能斬釘截鐵地證述：與被告丁○○無關，何以如此，
    實堪置疑？又本案係因證人甲○○懷疑證人己○○及戊○○詐賭而引發，被告丁○○亦因而涉有傷害證人戊○○犯行而遭起訴，且證人甲○○於本院之證言，諸
    如：戊○○被帶到二樓時，是否已受傷，伊並不清楚，看其外表仍是正常，從發
    生爭執到己○○等人被打結束過程很短，何人在場，伊不清楚云云，處處可見其
    迴護被告丁○○之意，應係為報被告丁○○於本案相助之情，是其證言尚難作為
    有利於被告丁○○之認定。從而，被告丁○○共同連續意圖營利，供給賭博場所
    及聚眾賭博之犯行，事證明確，堪以認定，應予依法論科。
二、被告丁○○共同傷害告訴人戊○○部分：
    質之被告丁○○坦承：事發前有與乙○○一同去看告訴人是否為郎中等語，惟矢
    口否認有何傷害犯行，辯稱：乙○○認出告訴人是郎中後，伊即離開現場，他們
    發生爭執時，伊不在現場，且當時伊腳受傷，不可能打人云云。惟查被告丁○○
    與共犯丙○○共同傷害告訴人戊○○之犯行，業據告訴人戊○○於警詢、偵查、
    本院九十二年度訴字第八二一號及臺灣高等法院臺中分院九十二年度上訴字第一
    ○四○號審理時指訴明確，並有照片二張，診斷證明書一紙附於臺灣臺中地方法
    院檢察署九十二年度偵字第二六三五號卷第一三四、一三五頁可稽。被告丁○○
    雖辯稱發生衝突時並未在場云云，惟查被告於本院九十二年度訴字第八二一號共
    犯丙○○等強盜案件中即以證人之身分證述：是見到發生事情才過去，有看到丙○○與戊○○在打架，過了十幾分鐘，就看到戊○○與己○○一起離開（見該刑
    事卷宗第九八頁），是其於本院所辯並未見到打架經過云云，顯無足採。又被告
    丁○○曾於本件案發前之九十一年十一月三十日曾因跌倒導致右大拇指撕裂傷而
    至前私立中國醫藥學院附設醫院急診進行縫合後即出院，並不須要坐輪椅；另於
    同年十二月九日因左膝皮下血腫而至三民診所就診，經施以切開引流術及藥物治
    療，並於同年月十日、十二日、十三日、十六日門診五次，其傷口未痊癒時，會
    造成疼痛及行動不便，但無須坐輪椅等情，分別有中國醫藥大學附設醫院及三民
    診所回函各一份在卷可稽。是由前述函文內容觀之，被告丁○○當時固有腳傷，
    而造成行動些許不便，然卻仍可自由行走；且在本件案發後，被告丁○○僅於案
    發當日及同年月十六日進行左膝之門診治療，此後即無回診紀錄，亦足徵被告丁○○膝蓋之傷勢，於本件案發之九十一年十二月十三日時，應已接近痊癒之階段
    ；佐以被告丁○○於本院審理時供承案發當日其仍有在夜市擺攤做生意，益證其
    腳傷已對其行動無礙；再參以被告乙○○於前揭強盜案件審理中亦證述：看到甲○○、己○○與另二名伊不認識之人在賭博，甲○○叫丁○○幫他玩一把，甲○○就下樓，丁○○在玩時伊有在場，後來伊叫丁○○起來讓伊下去玩等語（見該
    刑事卷宗第九七頁）；另於本院審理時亦供稱：本來是丁○○要坐下來玩一把，
    後來伊就將牌拿過來坐下來玩等語，雖就被告丁○○究竟有無接替證人甲○○與
    告訴人己○○賭博，前後略有差異，然就被告丁○○確實於被告乙○○與告訴人
    己○○對賭以確認告訴人是否詐賭之過程中，亦同在二樓等情，則始終陳述如一
    ；又被告乙○○並於前揭強盜案件中證稱：後來打架時，伊看到一樓有丁○○與
    丙○○等語（見該刑事卷宗第九七頁），足認被告丁○○確實得上下一、二樓自
    如無誤，是被告丁○○徒執腳傷之情，辯稱並未出手毆打告訴人戊○○云云，殊
    無足採。又上開賭場既係由被告丁○○與共犯丙○○所共同經營，而告訴人己○○係由告訴人戊○○介紹至上開賭場賭博，並遭被告丁○○等人認定有詐賭之情
    事，足見告訴人戊○○指訴：丁○○、丙○○及數名姓名年籍均不詳之成年人，
    於右揭時地，共同以上開方式，毆打彼成傷之事實，尚與常情無違，顯非虛構之
    詞，堪值採信。是本件事證明確，被告丁○○共同傷害告訴人戊○○之犯行亦堪
    認定，應予依法論科。
三、被告乙○○共同傷害告訴人己○○部分：
    訊據被告乙○○固直承：甲○○與告訴人己○○玩賭時，是丙○○叫伊去看看己○○是否即是伊所認識之人，伊僅有和告訴人己○○玩一把，就跟告訴人己○○
    說不要賺這種錢，發生爭執後，甲○○與另外二、三個人一起打己○○等情，惟
    矢口否認有何傷害犯行，辯稱：伊並未出手，而是跑到三樓去，伊罹患口腔癌，
    沒有力氣打人，是因為見伊作證時未偏袒己○○，己○○始誣指伊亦有共同傷害
    犯行云云。經查：右揭被告乙○○共同傷害告訴人己○○之犯罪事實，業據告訴
    人己○○於警詢、偵查、本院九十二年度訴字第八二一號及臺灣高等法院臺中分
    院九十二年度上訴字第一○四○號審理時指訴明確，並有診斷證明書一紙附於臺
    灣臺中地方法院檢察署九十二年度偵字第二六三五號卷第一二八頁可稽。被告乙○○雖以前詞置辯，惟查告訴人己○○初僅指訴係遭甲○○與其他不詳姓名人毆
    打，嗣於九十二年二月十日警詢時即指訴：已另查訪得知尚有共犯乙○○等語（
    見臺灣臺中地方法院檢察署九十二年度偵字第二六三五號卷第七六頁），隨後被
    告乙○○始於同年月十四日偵訊時自行到庭為證。告訴人既於被告乙○○以證人
    身分至偵查庭作證前即已指訴被告乙○○亦涉有共同傷害犯行，則被告乙○○辯
    稱告訴人己○○係因不滿其證言始出言誣陷云云，即無可採。至被告乙○○雖提
    出診斷證明書證明其有罹患口腔癌之事實，惟查與被告乙○○共同出手毆打告訴
    人己○○之人尚有證人甲○○及數名不詳姓名年籍成年男子，因此單憑被告乙○○一己之力要毆打告訴人己○○成傷或有困難，然集被告乙○○、證人甲○○及
    數名成年男子之力而造成如前揭診斷書所載傷勢，則屬可能，是被告乙○○所辯
    此節，亦無可憑採。綜上所述，被告乙○○共同傷害告訴人己○○犯行，已臻明
    確，而堪認定，應予依法論科。
四、核被告丁○○所為，係犯刑法第二百六十八條前段之意圖營利供給賭博場所罪、
    同條後段之聚眾賭博罪及同法第二百七十七條第一項傷害罪；被告乙○○所為，
    係犯刑法第二百七十七條第一項傷害罪。被告丁○○與共犯丙○○間，就意圖營
    利供給賭博場所罪及聚眾賭博罪部分；另其二人與數名姓名年籍均不詳之成年男
    子間，就傷害告訴人戊○○部分，均有犯意聯絡及行為分擔，均為共同正犯。被
    告乙○○與證人甲○○及上開數名姓名年籍均不詳之成年男子間，就傷害告訴人
    己○○部分，具有犯意之聯絡及行為之分擔，亦為共同正犯。被告丁○○自九十
    一年十一月下旬某日起至同年十二月十三日止，意圖營利供給賭博場所及聚眾賭
    博犯行，均時間緊接，犯罪構成要件相同，顯係基於概括犯意為之，均各依連續
    犯之規定論以一罪，並加重其刑。被告丁○○所犯連續意圖營利提供賭博場所罪
    與連續聚眾賭博罪間，有方法目的之牽連關係，應從一重之連續聚眾賭博罪處斷
    （司法院（）廳刑一字第一○○三號函參照）。又被告丁○○連續聚眾賭博罪
    與傷害罪，犯意各別，罪名不同，應分論併罰。爰審酌被告丁○○正值壯年，不
    思循正途賺取金錢，而與共犯丙○○共同提供場所供人賭博財物，妨害社會秩序
    ；又其與被告乙○○僅因懷疑告訴人詐賭，即訴諸暴力解決，復遲未與告訴人和
    解，並賠償損害，事後猶飾詞圖卸，對於己身違法行為欠缺認錯悔過之具體表現
    ，犯罪後態度不佳，惟念被告丁○○僅在前揭賭博場所負責收取抽頭金，惡性較
    輕，告訴人戊○○所受傷勢較輕，告訴人己○○之傷勢較重等一切情狀，各量處
    如主文所示之刑，被告丁○○部分並定其應執行刑，並均諭知易科罰金之折算標
    準。
五、被告丁○○、乙○○、共犯丙○○、證人甲○○及其他不詳姓名年籍成年男子持
    以毆打告訴人等之棍棒，並未據扣案，且該等棍棒復非屬違禁物，為免日後執行
    困難，爰不予以宣告沒收，併此敘明。
據上論斷，應依刑事訴訟法第二百九十九條第一項前段，刑法第二十八條、第五十六
條、第二百六十八條、第二百七十七條第一項、第四十一條第一項前段、第五十一條
第五款，罰金罰鍰提高標準條例第一條前段，第二條，判決如主文。
本案經檢察官張溢金到庭執行職務。
中      華      民      國      九十四      年     一     月   二十五   日
                                臺灣臺中地方法院刑事第四庭
                                    審判長法  官  張  靜  琪
                          法  官  賴  妙  雲
                                          法  官  郭  妙  俐
右正本證明與原本無異。
如不服本判決，應於送達後十日內向本院提出上訴狀（須附繕本），上訴於台灣高等
法院台中分院。
                                          書記官
中      華      民      國      九十四      年     一     月   二十五   日
附錄論罪科刑法條
刑法第二百六十八條
意圖營利，供給賭博場所或聚眾賭博者，處三年以下有期徒刑，得併科三千元以下罰
金。
第二百七十七條
傷害人之身體或健康者，處三年以下有期徒刑、拘役或一千元以下罰金。
犯前項之罪因而致人於死者，處無期徒刑或七年以上有期徒刑；致重傷者，處三年以
上十年以下有期徒刑。
